臺灣桃園地方法院民事簡易判決
111年度桃簡字第758號
原      告  仇秀玲
訴訟代理人  趙文海
被      告  陳建豪
上列當事人間請求遷讓房屋等事件，本院於民國111年7月18日言
詞辯論終結，判決如下：
　　主    文
被告應將桃園市○○區○○路○段○○○○○○號五樓房屋騰空遷讓返還原
告。
被告應給付原告新臺幣肆萬伍仟元，及自民國一一一年五月十三
日起至清償日止，按週年利率百分之五計算之利息。
被告應自民國一一一年七月二日起至遷讓系爭房屋之日止，按月
給付原告新臺幣玖仟元。
訴訟費用由被告負擔。
本判決得假執行。
    事實及理由
壹、程序部分：
    按簡易訴訟之訴狀送達後，原告不得將原訴變更或追加他訴
    ，但擴張或減縮應受判決事項之聲明者，不在此限，民事訴
    訟法第436條第2項適用第255條第1項但書第3款定有明文。
    經查，原告起訴時請求：「㈠被告應將門牌號碼桃園市○○區○
    ○路0段0000○0號5樓房屋（下稱系爭房屋）騰空遷讓返還原
    告。㈡被告應給付原告新臺幣（下同）4萬5,000元，及自起
    訴狀繕本送達翌日起至清償日止，按週年利率5％計算之利息
    。㈢被告應自本件租約終止之翌日起至遷讓系爭房屋之日，
    按月給付原告4萬5,000元。㈣願供擔保請准宣告假執行。」
    （見本院卷第3頁），嗣於本院審理中減縮聲明為：「㈠被告
    應將系爭房騰空遷讓返還原告。㈡被告應給付原告4萬5,000
    元，及自起訴狀繕本送達翌日起至清償日止，按週年利率5％
    計算之利息。㈢被告應自本件租約終止之翌日起至遷讓系爭
    房屋之日，按月給付原告9,000元。㈣願供擔保請准宣告假執
    行。」（見本院卷第43頁反面），核係減縮應受判決事項之
    聲明，應予准許。
貳、實體方面
一、原告主張：被告於民國109年6月間向原告承租系爭房屋，並
    簽訂房屋租賃契約書（下稱系爭租約），約定租期自109年6
    月16日起，每月租金9,000元，應於每月16日前給付，押租
    金9,000元。詎被告自110年8月起即未依約繳付租金，至111
    年2月止共計7個月未繳，扣除押租金9,000元後，尚欠租金5
    萬4,000元，已達2個月之租額。原告已以本院111年6月9日
    言詞辯論筆錄繕本（下稱系爭筆錄繕本）限期被告於5日內
    繳納積欠租金，並表示逾期不繳即終止系爭租約不另通知，
    期限屆滿後，被告仍未置理，系爭租約業已終止。從而，被
    告無法律上權源，仍持續占用系爭房屋迄今，被告應將系爭
    房屋返還予原告。原告另就被告前述所積欠租金5萬4,000元
    ，請求被告給付其中4萬5,000元租金。又被告並應給付自系
    爭租約終止之翌日起至返還系爭房屋之日止無權占有系爭房
    屋，每月相當於租金之不當得利9,000元，爰依租賃物返還
    請求權、系爭租約及不當得利之規定，提起本件訴訟等語，
    並聲明：如減縮後聲明。
二、被告則以：其現未居住於系爭房屋內，惟尚有其所有物品遺
    留於系爭房屋，租金希望可以分期等語，資為抗辯，並聲明
    ：原告之訴駁回。
三、本院之判斷：
　㈠返還系爭房屋部分：
    按承租人租金支付有遲延者，出租人得定相當期限，催告承
    租人支付租金，如承租人於期限內不為支付，出租人得終止
    契約。租賃物為房屋者，遲付租金之總額，非達2個月之租
    額，不得依前項之規定，終止契約。出租人非因承租人積欠
    租金額，除以擔保金抵償外，達2個月以上時，不得收回房
    屋。承租人於租賃關係終止後，應返還租賃物，民法第440
    條第1項、第2項前段、第455條、土地法第100條第3款分別
    定有明文。經查，被告於109年6月間向原告承租系爭房屋，
    簽訂系爭租約，約定租期自109年6月16日起，每月租金9,00
    0元，應於每月16日前給付，押租金9,000元。被告自110年8
    月起未繳付租金，計算至111年2月止共計7個月租金未付，
    扣除押租金9,000元後，尚積欠5萬4,000元未付，已達2個月
    租金額，原告以系爭筆錄繕本催告被告於5日內給付積欠租
    金，如逾期未給付則終止系爭租約不另通知，系爭筆錄繕本
    於111年6月15日寄存送達被告，於同年月25日生送達效力，
    有系爭筆錄、租約及本院送達證書等證據附卷可稽（見本院
    卷第4至8頁、第43頁、第47頁），堪信為真實。系爭租約於
    系爭送達翌日起逾5日因被告未給付積欠之租金，而於111年
    7月1日終止。系爭租約既於111年7月1日終止，則原告依租
    賃物返還請求權請求被告將系爭房屋全部騰空遷讓返還予原
    告，自屬有據。
  ㈡積欠租金部分：　
　　經查，被告積欠原告自110年8月起至111年2月止共計7個月
    租金未付，扣除押租金9,000元後，尚積欠5萬4,000元未付
    已見前述，故原告依系爭租約請求被告給付積欠之租金4萬5
    ,000元，亦為有憑。
  ㈢不當得利部分：
    經查，系爭租約於111年7月1日終止已見前述，則被告已喪
    失繼續占有系爭房屋之正當權源，其在系爭房屋內放置其所
    有物品而為占有人，其占有系爭房屋即屬無法律上之原因而
    受利益，致原告受有損害，自應返還原告相當租金之不當得
    利。從而，原告請求被告自系爭租約終止之翌日即111年7月
    2日起按月給付相當於租金之不當得利9,000元自有理由。
四、按給付有確定期限者，債務人自期限屆滿時起，負遲延責任
    。又遲延之債務，以支付金錢為標的者，債權人得請求依法
    定利率計算之遲延利息；而應付利息之債務，其利率未經約
    定，亦無法律可據者，週年利率為5％，民法第229條第1項、
    第233條第1項前段及第203條分別定有明文。經查，原告請
    求給付至111年2月止部分租金，屬有確定期限之債，至遲於
    111年2月16日均已屆期。又上開租金債務係以支付金錢為標
    的，且未約定利息，依上開說明，原告自得請求被告給付租
    金債務給付期限屆滿後，依週年利率5％計算之遲延利息。另
    起訴狀繕本於111年5月12日送達被告，有本院送達證書附卷
    可參（見本院卷第36頁），原告就積欠租金部分，請求自起
    訴狀繕本送達被告翌日即111年5月13日至清償日止，按週年
    利率5％計算之法定遲延利息，既未逾上開原告得請求遲延利
    息之範圍，自有理由。
五、從而，原告依租賃物返還請求權，請求判決如主文第1項所
    示，及依系爭租約之法律關係，請求判決如主文第2項所示
    ，並依不當得利之法律關係，請求判決如主文第3項所示，
    為有理由，應予准許。
六、本件係依民事訴訟法第427條規定適用簡易程序所為被告敗
    訴之判決，爰依同法第389條第1項第3款規定，依職權宣告
    假執行。
七、訴訟費用負擔之依據：民事訴訟法第78條。
中　　華　　民　　國　　111 　年　　8 　　月　　3 　　日
                  桃園簡易庭  法  官  張明宏
以上為正本係照原本作成。
如不服本判決，應於送達後20日內，向本院提出上訴狀並表明上
訴理由，如於本判決宣示後送達前提起上訴者，應於判決送達後
20日內補提上訴理由書（須附繕本）。
如委任律師提起上訴者，應一併繳納上訴審裁判費。   
中　　華　　民　　國　　111 　年　　8 　　月　　3 　　日
                              書記官  石曉芸